臺灣高雄地方法院民事裁定
108年度消債清字第145號
聲  請  人  王偉忠  
0000000000000000

0000000000000000

0000000000000000

上列當事人因消費者債務清理事件聲請清算，本院裁定如下：
    主  文
聲請人王偉忠自中華民國一○九年三月二十七日下午四時起開始
清算程序。
命司法事務官進行本件清算程序。
    理  由
一、按債務人不能清償債務或有不能清償之虞者，得依本條例所
    定更生或清算程序，清理其債務；法院開始清算程序之裁定
    ，應載明其年、月、日、時，並即時發生效力；法院開始更
    生或清算程序後，得命司法事務官進行更生或清算程序，必
    要時得選任律師、會計師或其他適當之自然人或法人1人為
    監督人或管理人，消費者債務清理條例（下稱消債條例）第
    3條、第80條前段、第83條第1項、第16條第1項分別定有明
    文。
二、聲請意旨略以：伊有不能清償債務情事，前依消債條例規定
    ，向中國信託銀行聲請前置協商，惟協商不成立。伊又未經
    法院裁定開始更生程序或許可和解或宣告破產，爰聲請清算
    等語。
三、經查：
  ㈠聲請人前向中國信託銀行聲請前置協商，於民國108年6月28
    日協商不成立，嗣於108年7月29日具狀向本院聲請清算等情
    ，有前置協商不成立通知書（卷第17頁）、中國信託銀行陳
    報狀（卷第54至76頁）附卷可稽，堪信為真實。
  ㈡聲請人於106年度及107年度申報所得各為新臺幣（下同）0元
    、100,800元，107年平均每月所得為8,400元（本裁定計算
    式均採元以下4捨5入），名下有1992年出廠車輛1部，並有
    富邦人壽保單解約金241,739元，至國泰人壽保單部分，則
    非要保人；又聲請人自陳106年7月1日起於京佳小吃店（拉
    麵店）擔任廚房人員，平均每月收入約23,000元，108年1月
    至6月平均每月收入約23,050元【計算式：（23,000×3＋22,8
    50＋23,400）÷5＝23,050】，另聲請人於107年曾於樂活速食
    坊股份有限公司任職，107年收入共計100,800元，現未領取
    任何補助，成年子女未給付扶養費等情，有財政部高雄國稅
    局106年至107年綜合所得稅各類所得資料清單及財產歸屬資
    料清單（卷第14至16頁）、財產及收入狀況說明書（卷第38
    至39頁）、債權人清冊（卷第5至6頁）、戶籍謄本（卷第7
    頁）、勞工保險被保險人投保資料表（卷第13頁）、個人商
    業保險查詢結果表（卷第110頁）、財團法人金融聯合徵信
    中心前置協商專用債權人清冊（卷第8至10頁）、信用報告
    （卷第11至12頁）、台中市政府社會局函（卷第141頁）、
    高雄市政府都市發展局函（卷第122頁）、台中市政府住宅
    發展工程處函（卷第140頁）、勞動部勞動力發展署高屏澎
    東分署函（卷第143頁）、健保投保紀錄（卷第120頁）、在
    職證明書（卷第40頁）、薪資袋（卷第41頁）、國泰人壽保
    險股份有限公司函（卷第125至126頁）、富邦人壽保險股份
    有限公司陳報狀（卷第127頁）等附卷可參。另查聲請人曾
    擔任百百同國際股份有限公司、空中之城雲端有限公司董事
    ，百百同國際股份有限公司於105年6月3日設立登記後，聲
    請人雖持有1萬股，惟該公司於107年1月15日申請停業，105
    年6月至107年1月申報銷售額均為0元，至空中之城雲端有限
    公司則已於102年11月12日解散，此有台中市政府函（卷第7
    7至79頁）、商業登記公示資料查詢（卷第23至26頁）、財
    政部中區國稅局東山稽徵所函（卷第84至88頁）、桃園市政
    府函（卷第80至82頁）、財政部北區國稅局桃園分局函（卷
    第89至95頁）在卷可憑。經考量聲請人上述工作、收入情況
    ，爰以其於京佳小吃店108年1至6月平均每月收入23,050元
    評估其償債能力。
  ㈡關於聲請人必要生活費用部分，聲請人雖主張每月支出16,00
    0元（包含每月房屋租金6,000元）云云。惟按債務人必要生
    活費用，以最近1年衛生福利部或直轄市政府所公告當地區
    每人每月最低生活費1.2倍定之，消債條例第64條之2第1項
    定有明文。本院參酌衛福部社會司所公告109年度高雄市最
    低生活費為13,099元，又該最低生活費用之標準，係照當地
    最近1年平均每人消費支出60％訂定，依其基準之家庭收支調
    查報告調查表格式所示有關經常性支出之調查項目，包括利
    息支出、食品、衣著、房租及水費、電費、醫療保健、交通
    、娛樂、教育等，已涵蓋聲請人所陳報之支出項目。是本院
    認聲請人必要生活費用以最低生活費之1.2倍即15,719元計
    算已足，逾此範圍難認必要。
  ㈢關於聲請人扶養支出部分，聲請人謂其扶養母親王洪鈴，每
    月支出扶養費2,000元乙情。經查，王洪鈴係34年生，為家
    管，於106年度及107年度申報所得各為12,712元、8,078元
    （均為股利所得、利息所得），名下無財產，前於90年1月3
    0日、91年3月6日各領取317,475元、37,350元勞保老年給付
    ，106年1月起每月領取國民年金老年年金3,856元，109年1
    月起調整為每月領取4,000元等情，有戶籍謄本（卷第101頁
    ）、所得資料清單及財產歸屬清單（卷第104至106頁）、高
    雄市政府都市發展局函（卷第122頁）、社會補助查詢表（
    卷第147至149頁）、勞工保險被保險人投保資料表（卷第10
    7頁）、勞保局已領老年給付證明（卷第108頁）、勞動部勞
    工保險局函（卷第142頁）附卷可考。足認王洪鈴年事已高
    ，並無謀生能力，雖有存款、股票，惟數額非鉅，復無繼續
    性之收入，應難以維持自己生活，有受配偶、聲請人及另2
    名子女扶養之權利。至於扶養費用數額部分，按受扶養者之
    必要生活費用，準用第一項規定計算基準數額，並依債務人
    依法應負擔扶養義務之比例認定之，消債條例第64條之2第2
    項亦有明定。本院考量聲請人自陳王洪鈴無房屋費用支出（
    卷第97頁），是除自其必要生活費用中扣除相當於房租支出
    所佔比例（109年度高雄市每人每月不含房屋支出之最低生
    活費11,890元），並應扣除王洪鈴每月領取之國民年金老年
    年金4,000元，再由聲請人負擔4分之1即1,973元【計算式：
    （11,890－4,000）÷4＝1,973】，逾此範圍之主張，並無可採
    。
  ㈣綜上所述，聲請人每月平均收入為23,050元，扣除必要生活
    費15,719元、母親扶養費1,973元後，尚餘5,359元。而聲請
    人目前負債總額為1,048,566元（卷第5至6頁債權人清冊）
    ，扣除富邦人壽保單解約金241,739元後，以上開餘額按月
    攤還結果，至少約須13年【計算式：（1,048,566－241,739
    ）÷5,359÷12＝13】始能清償完畢，堪認聲請人確有不能清償
    債務之情事。從而，聲請人向本院聲請清算，應予准許，並
    命司法事務官進行本件清算程序。
四、依消債條例第11條第1項、第83條第1項、第16條第1項，裁
    定如主文。
中　　華　　民　　國　 109　　年　　3 　　月　　27　　日
              　　民事庭　  　法　官　陳宛榆
以上正本係照原本作成。
本裁定不得抗告。
中　　華　　民　　國　 109　　年　　3 　　月　　27　　日
  　                          書記官　何福添